【裁判字號】    99,易,2890
【裁判日期】    991013
【裁判案由】    竊盜
【裁判全文】
臺灣臺中地方法院刑事判決              99年度易字第2890號
聲  請  人  臺灣臺中地方法院檢察署檢察官
被      告  甲○○
上列被告因竊盜案件，經檢察官聲請簡易判決處刑（99年度偵字
第17556 號），本院認不宜以簡易判決處刑，改依通常程序審理
，判決如下：
    主    文
甲○○竊盜，處有期徒刑捌月。
    犯罪事實
一、甲○○前有偽造有價證券、多次竊盜等前科，於假釋期間猶
    不知悔改，為購買毒品施用，竟意圖為自己不法之所有，於
    民國99年1 月15日下午5 時10分許，在乙○○位於臺中市○
    區○○街42之1 號之店內，趁乙○○未注意之際，徒手竊取
    乙○○所有放置在桌子下方之黑色皮包1 只〈內有現金新臺
    幣（下同）30萬元、OKWAP 手機（序號000000000000000 號
    ）1 支、富邦商業銀行信用卡5 張、郵局存簿1 本、印章1
    顆、郵局金融卡1 張、身份證1 張、健保卡1 張、汽車駕照
    2 張、機車行照1 張及其家裡大門與機車鑰匙等物〉，得手
    後，將現金花用殆盡，手機則交給其母親吳潘美雪（吳潘美
    雪所涉贓物罪嫌部分，另由臺灣苗栗地方法院檢察署案偵辦
    中）使用，其餘物品則丟棄殆盡。嗣因乙○○報警處理，經
    警方調閱該手機之通聯紀錄後，發現係吳潘美雪將前揭手機
    搭配其所有之中華電信行動電話0000000000門號使用，因而
    循線查獲。
二、案經臺中市警察局第三分局報請報請臺灣臺中地方法院檢察
    署檢察官偵查起訴。
    理    由
一、按被告以外之人於審判外之言詞或書面陳述，除法律有規定
    者外，不得作為證據；被告以外之人於審判外之陳述，雖不
    符刑事訴訟法第159 條之1 至同條之4 之規定，而經當事人
    於審判程序同意作為證據，法院審酌該言詞陳述或書面陳述
    作成時之情況，認為適當者，亦得為證據。當事人、代理人
    或辯護人於法院調查證據時，知有刑事訴訟法第159 條第1
    項不得為證據之情形，而未於言詞辯論終結前聲明異議者，
    視為有前項之同意，刑事訴訟法第159 條第1 項、第159 條
    之5 分別定有明文。查本判決所引用之各項據以認定事實證
    據，其中屬傳聞性質者，被告及公訴人於本院言詞辯論終結
    前，均不爭執而未曾聲明異議，本院審酌該言詞陳述作成時
    之情況，並無出於任意性或不正取供，或違法或不當情事，
    且客觀上亦無不可信之情況，堪認為適當，揆諸前開說明，
    依法均有證據能力，合先敘明。
二、上開事實，業據被告於偵查及本院審理中坦承不諱（見偵查
    卷第18、19頁、本院卷第16、18頁），核與證人即被害人乙
    ○○於警詢及本院審理中所證遭竊之情節相符（見警卷第8
    至13頁、本院卷第11頁），且被告將竊得之手機交由其親吳
    潘美雪使用乙節，業經證人吳潘美雪於警詢中證述在卷（見
    警卷第4 至7 頁），並有指認犯罪嫌疑人紀錄表2 份、扣押
    筆錄、贓物認領保管單各1 份、手機照片2 張、受理各類案
    件紀錄表1 份、通聯調閱查詢單3 份在卷可稽（見警卷第14
    至29頁），是被告自白核與事實相符，應堪採信。本件事證
    明確，被告竊盜之犯行洵堪認定，應依法論科。
三、核被告甲○○所為，係犯刑法第320 條第1 項之竊盜罪。爰
    審酌被告前因偽造有價證券、多次竊盜等案件，經法院判刑
    、減刑及接續執行後，於98年3 月19日因縮短刑期假釋付保
    護管束，且於99年1 月24日保護管束始期滿，有臺灣高等法
    院被告前案紀錄表1 份在卷可參，其前已因犯竊盜罪經法院
    處罪刑，猶於前案所犯竊盜等所處罪刑於假釋期間內再犯本
    件竊盜罪，其不知尊重他人財產權之偏差心態應予嚴正矯治
    ，且其行竊所得財物僅現金部分即多達30萬元，並用以購買
    毒品施用，迄今仍未賠償被害人分文，惡性非輕，不宜寬待
    ，及其坦承犯行之態度、犯罪手段等一切情狀，量處如主文
    所示之刑，以示懲儆。
據上論斷，應依刑事訴訟法第452 條、第284 條之1 、第299 條
第1 項前段，刑法第320 條第1 項，刑法施行法第1 條之1 第1
項、第2 項前段，判決如主文。
本案經檢察官丙○○到庭執行職務。
中    華    民    國    99    年    10    月    13    日
                 刑事第十一庭   法  官  廖純卿
以上正本證明與原本無異。
如不服本判決應於收受送達後10日內向本院提出上訴書狀，並應
敘述具體理由；其未敘述上訴理由者，應於上訴期間屆滿後20日
內向本院補提理由書（均須按他造當事人之人數附繕本）「切勿
逕送上級法院」。
                                書記官  柳寶倫
中    華    民    國    99    年    10    月    13    日
附錄本判決論罪科刑法條全文：
中華民國刑法第320條
（普通竊盜罪、竊佔罪）
意圖為自己或第三人不法之所有，而竊取他人之動產者，為竊盜
罪，處5  年以下有期徒刑、拘役或 5 百元以下罰金。
意圖為自己或第三人不法之利益，而竊佔他人之不動產者，依前
項之規定處斷。
前二項之未遂犯罰之。

司法院資訊處製作；財團法人民間司法改革基金會備份。
